【裁判字號】    92,簡上,259
【裁判日期】    920729
【裁判案由】    傷害
【裁判全文】
臺灣高雄地方法院刑事判決                      九十二年度簡上字第二五九號
    公  訴  人  臺灣高雄地方法院檢察署檢察官
    上  訴  人
    即  被  告  乙○○
右列被告即上訴人因傷害案件，不服本院高雄簡易庭九十二年度簡字第九一七號中華
民國九十二年四月二十九日第一審簡易判決（檢察官聲請簡易處刑案號：九十一年度
偵字第一八五六六號），提起上訴，本院管轄之第二審合議庭判決如左：
    主  文
上訴駁回。
    事  實
一、乙○○將其所有之計程車出租予職業駕駛張永洲使用，於九十一年八月十一日十
    七時二十分許，張永洲駕駛該計程車，到高雄市三民區○○○路台鐵高雄車站之
    「計程車排班處」欲排班候客時，與同業甲○○因排班位置細故發生爭執，張永
    洲即電告乙○○到場了解。乙○○於同日十七時五十分到場後，因不滿甲○○不
    讓張永洲排班，竟基於傷害之故意，出手抓傷甲○○，致甲○○受有左胸擦傷三
    ×三公分、右前臂擦傷一×五公分之傷害。
二、案經告訴人甲○○訴由高雄市政府警察局三民第一分局移送臺灣高雄地方法院檢
    察署檢察官偵查聲請簡易判決處刑。
    理  由
一、訊據被告即上訴人乙○○矢口否認有右揭傷害犯行，辯稱：我只是請甲○○出來
    解決紛爭，可能在拉扯中指甲有劃到甲○○，但終非是蓄意傷害等云。惟查：
  (一)右揭事實業據告訴人甲○○指證綦詳，被告亦不諱言於上揭時、地有與告訴人發
    生爭執及肢體拉扯之事實，可見告訴人指訴非誣；
  (二)次查，證人即當時在場之黃忠明於警詢及偵訊中證稱：當時伊看見告訴人向一名
    計程車司機說你排錯地方，該計程車司機即將車子駛離現場，約二、三分鐘後，
    即看見被告到場，與告訴人理論，並看見被告動手拉扯告訴人的衣領，旋即看見
    告訴人胸膛有被抓傷的痕跡等語；及證人即到場處理之警員劉文田於偵訊中具結
    證稱：被告當時抓著告訴人的手，要把他拉出來等語，經核均與告訴人指訴情節
    相合，足見被告確有出手抓傷告訴人之事實無疑。被告既已自承有與告訴人拉
    扯及爭吵之情節，可證被告傳證之證人張永洲於偵訊中所供：伊並沒有看見被告
    與告訴人有爭吵情形云云，無非迴護之詞不足採信。
  (三)此外，復有告訴人提出之林進興醫院出具之驗傷診斷書附卷可佐。依上開驗傷診
    斷書所載告訴人受傷處包括左胸、右臂等部位，及所受傷情等徵狀以觀，顯係遭
    蓄意抓擦成傷所致，被告辯稱係無意間指甲劃傷云云，亦屬避重就輕之詞，同無
    可信。
    綜上所述，本件事證已臻明確，被告犯行洵堪認定。
二、核被告即上訴人乙○○所為，係犯刑法第二百七十七條第一項傷害罪。從而，原
    審適用刑法第二百七十七條第一項傷害罪名，並審酌被告僅因細故即出手傷人、
    惟念被告無犯罪前科及告訴人所受傷害尚非嚴重等一切情狀，並適用刑法第四十
    二條第二項、罰金罰鍰提高標準條例第一條前段、第二條之規定，量處罰金陸仟
    元，及諭知罰金如易服勞役之折算標準，其認事、用法均無違誤，量刑亦稱妥適
    ，殊無不當應予維持。上訴意旨空言否認犯行，任意指摘原審判決為不當，洵無
    理由，應予駁回。
據上論斷，依刑事訴訟法第四百五十五條之一第一項、第三項、第三百六十八條，判
決如主文。
本案經檢察官洪期榮到庭執行職務。
中    華    民    國    九十二    年       七       月      二十九      日
                              臺灣高雄地方法院刑事第五庭
                              審判長法  官  吳  永  宋
                                    法  官  張  茹  棻
                                    法  官  朱  盈  吉
右正本證明與原本無異。
不得上訴。
                                    書記官  吳  金  霞
中    華    民    國    九十二    年       八       月        四        日


司法院資訊處製作；財團法人民間司法改革基金會備份。
